【裁判字號】    97,易,1121
【裁判日期】    970603
【裁判案由】    毒品危害防制條例
【裁判全文】
臺灣臺北地方法院刑事判決              97年度易字第1121號
公  訴  人  臺灣臺北地方法院檢察署檢察官
被      告  甲○○
                    （現另案於臺灣臺北監獄執行中）
上列被告因違反毒品危害防制條例案件，經檢察官提起公訴（97
年度毒偵緝字第47號）及移送併案審理（97年度毒偵字第814號
），本院判決如下：
    主  文
甲○○施用第二級毒品，累犯，處有期徒刑肆月，如易科罰金，
以新臺幣壹仟元折算壹日。
    事  實
一、甲○○前於民國94年間因施用毒品案件，經本院以94年度毒
    聲字第470號刑事裁定令入觀察勒戒處所施以送觀察、勒戒
    後，認無繼續施用毒品之傾向而於95年1月5日執行完畢釋放
    出所（另接續執行其他徒刑），並由臺灣臺北地方法院檢察
    署檢察官於95年1月6日以94年度毒偵緝第329號為不起訴處
    分確定；又於95年間因施用第二級毒品、竊盜等案件，經本
    院分別判處有期徒刑1年、3月確定後入監接續執行，並於96
    年6月1日縮短刑期假釋出監，迄至同年8月28日假釋期滿未
    經撤銷，視為執行完畢。
二、詎甲○○明知安非他命、甲基安非他命均係業經公告列為毒
    品危害防制條例第2條第2項第2款之第二級毒品，不得非法
    持有、施用，仍不知所悔改、戒除施用毒品習性，基於施用
    第二級毒品甲基安非他命之犯意，於96年12月13日前2、3天
    之某時許，在其友人位於臺北縣三重市某工廠內，以將第二
    級毒品甲基安非他命放於玻璃球內再以打火機加熱、燒烤，
    使之產生煙霧後吸食之方式，施用第二級毒品甲基安非他命
    1次。嗣於96年12月13日凌晨0時許，行經臺北市○○區○○
    路華中橋前（往臺北方向），因另涉竊盜案件為警查獲後，
    經同意配合警方採集尿液檢體；又因其係臺北市政府警華分
    局新增出矯治毒品調驗人口，遂於同日上午9時許，再次經
    警採集其採尿送驗，送驗結果均確呈安非他命類（甲基安非
    他命、安非他命）陽性反應，始悉上情。
三、案經臺北市政府警察局萬華分局報請臺灣臺北地方法院檢察
    署檢察官偵查起訴，暨移送併案審理。
    理  由
一、證據能力部分：按被告以外之人於審判外之言詞或書面陳述
    ，除法律有規定者外，不得作為證據，刑事訴訟法第159條
    第1項定有明文；復按被告以外之人於審判外之陳述，雖不
    符前4條之規定，而經當事人於審判程序同意作為證據，法
    院審酌該言詞陳述或書面陳述作成時之情況，認為適當者，
    亦得為證據，同法第159條之5第1項規定甚明。本案據以認
    定被告犯罪事實之證據，部分屬於傳聞證據，惟因被告及公
    訴人對於該等傳聞證據均同意作為證據，本院審酌該等傳聞
    證據作成之情況，亦無違法或不當情事，因而認為適當，故
    依刑事訴訟法第159條之5第1項規定，該等傳聞證據均具備
    證據能力而得作為證據，合先敘明。
二、訊據被告對於上揭時、地施用第二級毒品甲基安非他命、安
    非他命之事實均坦承不諱，而員警查獲被告後，先後所採集
    之尿液檢體，均經送請臺灣尖端先進生技醫藥股份有限公司
    以酵素免疫分析法（EIA）初步檢驗，再佐以氣相層析質譜
    儀分析法（GC/MS）確認檢驗結果確呈安非他命類（安非他
    命、甲基安非他命）陽性反應，此有該公司出具之濫用藥物
    檢驗報告共2份、應受尿液採驗人員檢驗採集送驗紀錄表1紙
    、臺北市政府警察局偵辦毒品案件尿液檢體委驗單1紙附卷
    可稽（見97年度毒偵字第380號卷第8頁、第9頁，97年度毒
    偵字第814號卷第5頁、第7頁），而以氣相層析質譜儀作藥
    物及其代謝產物之定性及定量分析，幾乎不會有偽陽性反應
    產生，為毒品檢驗學之常規，亦為本院辦理相關違反毒品危
    害防制條例案件所知悉，上開檢驗結果當足以認定為真實，
    足認被告前開任意性自白核與事實相符，應堪採信。是以足
    認被告確於上揭時、地有施用第二級毒品甲基安非他命之行
    為。另查，被告前於94年間因施用第二級毒品案件，經觀察
    、勒戒後，認無繼續施用毒品之傾向而於95年1月5日執行完
    畢釋放出所（另案接續執行其他案件），並由臺灣臺北地方
    法院檢察署檢察官以94年度毒偵緝第329號為不起訴處分確
    定；又於95年間因施用第二級毒品案件，經法院判處有期徒
    刑3月確定等情，此有臺灣高等法院被告前案紀錄表、臺灣
    臺北地方法院檢察署前案資料表各1份在卷可稽。從而，本
    件事證明確，被告於觀察勒戒執行完畢後5年內再犯施用第
    二級毒品之犯行已經證明，應依法論科。
三、核被告所為係犯毒品危害防制條例第10條第2項之施用第二
    級毒品罪。其施用甲基安非他命行為前後所持有之第二級毒
    品甲基安非他命行為，既意在供己施用，其持有之低度行為
    應為施用之高度行為吸收，不另論罪。至移送併辦所載被告
    之施用第二級毒品犯行（臺灣臺北地方法院檢察署97年度毒
    偵字第814號），核與起訴事實為同一事實，本院自應併予
    審究，特此敘明。又被告有如事實欄一所示之犯罪前科紀錄
    及徒刑執行情形，此有臺灣高等法院被告前案紀錄表在卷可
    按，其於前開有期徒刑執行完畢後，5年內再故意犯本件有
    期徒刑以上之罪，為累犯，應依刑法第47條第1項規定，依
    法加重其刑。爰審酌被告前因施用毒品案件，業經觀察、勒
    戒之治療，並曾獲不起訴處分之寬典，且前曾因施用第二級
    毒品而經法院判刑確定，卻未能把握自新機會，澈底戒除施
    用毒品之惡習，仍再施用足以導致人體機能發生依賴性、成
    癮性及抗藥性等障礙之第二級毒品甲基安非他命之罪行，足
    徵其沾染毒品甚深，戕害自身健康，漠視法令禁制，顯未見
    悔改之意，惟尚能坦承犯行，犯後態度頗佳，暨其犯罪動機
    、手段、本次論罪科刑之施用毒品次數僅1次等一切情狀，
    量處如主文所示之刑，併諭知易科罰金之折算標準。
四、據上論斷，應依刑事訴訟法第284條之1、第299條第1項前段
    ，毒品危害防制條例第10條第2項，刑法第11條、第47條第1
    項、第41條第1項前段，判決如主文。
本案經檢察官郭麗娟到庭執行職務。
中    華    民    國    97    年    6     月    3     日
                  刑事第五庭    法  官  何俏美
上正本證明與原本無異。
如不服本判決，應於判決送達後10日內向本院提出上訴狀 (應抄
附繕本)。
                                書記官  林曉郁
中    華    民    國    97    年    6     月    3     日
附錄本件論罪科刑法條全文：
毒品危害防制條例第10條
施用第一級毒品者，處6月以上5年以下有期徒刑。
施用第2級毒品者，處3年以下有期徒刑。


司法院資訊處製作；財團法人民間司法改革基金會備份。
